---
title: "Seleção de Dados para TCC 2025"
author: "Projeto Boto-Cinza --- IPeC"
date: "`r Sys.Date()`"
output: 
  flexdashboard::flex_dashboard:
    orientation: column
    vertical_layout: fill
---

```{r setup}
knitr::opts_chunk$set(echo = FALSE)
```

```{r paths}
library(flexdashboard)
library(stringr)
library(lubridate)
library(exiftoolr)
library(dplyr)
library(DT)
library(xlsx)

caminho_bd <- list.files(file.path("03_results", "01_BANCO"), "bd.rds", full.names = TRUE)
bd <- readRDS(caminho_bd)

caminho_pasta_dados_p_outros <- file.path("//NAS_IPeC/PBC-Pesquisa/PROJETOS/ANDAMENTO/01_FOTOID/02_ANALISE/06_DADOS_P_OUTROS_ANALISAREM")

caminho_fotos_atipias <- file.path(caminho_pasta_dados_p_outros, "TCC 2 - Ori Julia - Aluna Erica","ATIPIAS")
out_1 <- file.path(caminho_pasta_dados_p_outros, "TCC 1 - Ori Julia - Aluna Eduarda", "dados_eduarda.xlsx")
out_2 <- file.path(caminho_pasta_dados_p_outros, "TCC 2 - Ori Julia - Aluna Erica", "dados_erica.xlsx")
out_3 <- file.path(caminho_pasta_dados_p_outros, "TCC 3 - Ori Julia - Aluno Wesley", "dados_wesley.xlsx")
```

```{r dados_tcc1}
# TCC 1 - Eduarda
a_saidas_1 <-
  bd$saidas %>%
  select(saida, data, datahora_I, lng_I, lat_I, datahora_F, lng_F, lat_F, rota, equipe, barqueiro, obs)

a_amostragens_1 <-
  bd$amostragens %>%
  select(saida, data, exp, datahora_I, lng_I, lat_I, datahora_F, lng_F, lat_F, rota, obs)

a_climas_1 <- 
  bd$climas %>%
  select(saida, data, datahora_I, lng_I, lat_I, datahora_F, lng_F, lat_F, beaufort, dir_vento, veloc_vento, visibilidade, cobert_nuvens, reflexo, obs)

a_avistagens_1 <- 
  bd$avistagens %>%
  select(
    saida, data, grupo, oc_id, num_fotos, datahora_I, lng_I, lat_I, datahora_F, lng_F, lat_F,
    tam_grupo, tam_min, tam_max, n_neonatos, n_infantes, n_juvenis, n_adultos, coesao, estado, obs
  )
```

```{r dados_tcc2}
# TCC 2 - Erica

caminhos_jpg_2 <- list.files(file.path(caminho_fotos_atipias), "JPG", recursive = TRUE, full.names = TRUE)

dados_arquivos_jpg_2 <- 
  exif_read(caminhos_jpg_2, tags = c("GPSLatitude", "GPSLongitude", "CreateDate")) %>%
  rename(lng = GPSLongitude, lat = GPSLatitude, caminho_jpg = SourceFile, datahora = CreateDate) %>%
  mutate(
    datahora = ymd_hms(datahora, tz = Sys.timezone()),
    arquivo_jpg = basename(caminho_jpg),
    exp = str_extract(arquivo_jpg, "(?<=E)\\d\\d"),
    sai = str_extract(arquivo_jpg, "(?<=S)\\d"),
    grupo = str_extract(arquivo_jpg, "(?<=A)\\d")
    ) %>%
  select(exp, sai, grupo, arquivo_jpg, datahora, lng, lat, caminho_jpg)

lista_esa <- 
  bd$amostragens %>%
  group_by(exp) %>%
  mutate(sai = as.character(row_number())) %>%
  right_join(dados_arquivos_jpg_2, by = c("exp", "sai")) %>%
  select(saida, exp, sai, grupo) %>%
  mutate(saida_grupo = str_c(saida, "_", grupo)) %>%
  unique()
  
a_saidas_2 <-
  bd$saidas %>%
  filter(saida %in% lista_esa$saida) %>%
  select(saida, data, datahora_I, lng_I, lat_I, datahora_F, lng_F, lat_F, rota, equipe, barqueiro, obs)

a_amostragens_2 <-
  bd$amostragens %>%
  filter(saida %in% lista_esa$saida) %>%
  select(saida, data, exp, datahora_I, lng_I, lat_I, datahora_F, lng_F, lat_F, rota, obs)

a_climas_2 <- 
  bd$climas %>%
  filter(saida %in% lista_esa$saida) %>%
  select(saida, data, datahora_I, lng_I, lat_I, datahora_F, lng_F, lat_F, beaufort, dir_vento, veloc_vento, visibilidade, cobert_nuvens, reflexo, obs)

a_avistagens_2 <- 
  bd$avistagens %>%
  mutate(saida_grupo = str_c(saida, "_", grupo)) %>%
  filter(str_c(saida, "_", grupo) %in% lista_esa$saida_grupo) %>%
  select(
    saida, data, grupo, oc_id, num_fotos, datahora_I, lng_I, lat_I, datahora_F, lng_F, lat_F,
    tam_grupo, tam_min, tam_max, n_neonatos, n_infantes, n_juvenis, n_adultos, coesao, estado, obs
  )

a_fotos_2 <- 
  dados_arquivos_jpg_2 %>%
  left_join(lista_esa, by = join_by(exp, sai, grupo)) %>%
  select(saida, grupo, arquivo_jpg, datahora, lng, lat, exp, caminho_jpg)


```

```{r dados_tcc3}
# TCC 3 - Wesley
top_ids <-
  bd$identificacoes %>%
  select(ID, saida, grupo) %>%
  unique() %>%
  group_by(ID) %>%
  count() %>%
  filter(n >= 8) %>%
  arrange(-n)

a_identificacoes_3 <- 
  bd$identificacoes %>%
  filter(ID %in% top_ids$ID)  

a_individuos_3 <- 
  bd$individuos %>%
  filter(id %in% top_ids$ID)

a_saidas_3 <- 
  bd$saidas %>%
  filter(saida %in% a_identificacoes_3$saida) %>%
  select(-wp_I, -wp_F, -litros_consumidos)

a_amostragens_3 <- 
  bd$amostragens %>%
  filter(saida %in% a_identificacoes_3$saida) %>%
  select(-wp_I, -wp_F)

a_avistagens_3 <- 
  bd$avistagens %>%
  filter(str_c(saida, "_", grupo) %in% str_c(a_identificacoes_3$saida, "_", a_identificacoes_3$grupo)) %>%
  select(-wp_I, -wp_F, -n_marcados, n_lisos)

# a_climas_3 <- 
#   bd$climas %>%
#   filter(saida %in% a_identificacoes_3$saida) %>%
#   select(-wp_I, -wp_F)

```

```{r salva_tudo}
# TCC - 1
write.xlsx(
  x = as.data.frame(a_saidas_1),
  file = out_1,
  sheetName = "saidas",
  append = FALSE,
  row.names = FALSE
)
write.xlsx(
  x = as.data.frame(a_amostragens_1),
  file = out_1,
  sheetName = "amostragens",
  append = TRUE,
  row.names = FALSE
)
write.xlsx(
  x = as.data.frame(a_avistagens_1),
  file = out_1,
  sheetName = "avistagens",
  append = TRUE,
  row.names = FALSE
)
write.xlsx(
  x = as.data.frame(a_climas_1),
  file = out_1,
  sheetName = "climas",
  append = TRUE,
  row.names = FALSE
)

# TCC - 2
write.xlsx(
  x = as.data.frame(a_saidas_2),
  file = out_2,
  sheetName = "saidas",
  append = FALSE,
  row.names = FALSE
)
write.xlsx(
  x = as.data.frame(a_amostragens_2),
  file = out_2,
  sheetName = "amostragens",
  append = TRUE,
  row.names = FALSE
)
write.xlsx(
  x = as.data.frame(a_avistagens_2),
  file = out_2,
  sheetName = "avistagens",
  append = TRUE,
  row.names = FALSE
)
write.xlsx(
  x = as.data.frame(a_climas_2),
  file = out_2,
  sheetName = "climas",
  append = TRUE,
  row.names = FALSE
)
write.xlsx(
  x = as.data.frame(a_fotos_2),
  file = out_2,
  sheetName = "fotos",
  append = TRUE,
  row.names = FALSE
)

# TCC - 3
write.xlsx(
  x = as.data.frame(a_saidas_3),
  file = out_3,
  sheetName = "saidas",
  append = FALSE,
  row.names = FALSE
)
write.xlsx(
  x = as.data.frame(a_amostragens_3),
  file = out_3,
  sheetName = "amostragens",
  append = TRUE,
  row.names = FALSE
)
write.xlsx(
  x = as.data.frame(a_avistagens_3),
  file = out_3,
  sheetName = "avistagens",
  append = TRUE,
  row.names = FALSE
)
write.xlsx(
  x = as.data.frame(a_identificacoes_3),
  file = out_3,
  sheetName = "identificacoes",
  append = TRUE,
  row.names = FALSE
)
write.xlsx(
  x = as.data.frame(a_individuos_3),
  file = out_3,
  sheetName = "individuos",
  append = TRUE,
  row.names = FALSE
)
```

# TCC 1 - Eduarda

## {data-width=200}

### Memória da prosa
- Dados até o presente
- Organização Social:
  - tamanho de grupo
  - composição
  - coesão (?)
- Retornar excel multi-abas

### O que eu (Eric) fiz:
1. Do banco de dados, separei:
  - Saidas, dados referentes ao dia, início e fim na marina (em geral)
  - Amostragens, dados referentes à produra dos botos propriamente dita
  - Climas, variáveis ambientais durante o período de amostragem
  - Avistagens, dados sobre o grupo de boto avistado em campo
2. Salvei cada uma dessas 4 informações em uma aba separada de um mesmo arquivo excel
  
## {data-width=800; .tabset}

### Aba saidas
```{r}
a_saidas_1 %>% datatable()
```

### Aba amostragens
```{r}
a_amostragens_1 %>% datatable()
```

### Aba Clima
```{r}
a_climas_1  %>%  datatable()
```

### Aba Avistagens
```{r}
a_avistagens_1 %>% datatable()
```

# TCC 2 - Erica

## {data-width=200}

### Memória da prosa

- Lama
- 1 pasta com subpastas de IDs
- Pegar saídas,
- Pegar do banco,
- Filtra por saídas
- Retorna excel

### O que eu (Eric) fiz:
1. Recebi de Mari uma pasta (ATIPIAS) com subpastas (2023, 2024) com arquivos *.JPG
2. Dos arquivos nesta pasta, peguei informações de dois lugares:
  - Metadados do arquivo: datahora da foto, longitude e latitude
  - Nomenclatura do arquivo: expedição, saida, e grupo
3. Apliquei filtros no baco de dados:
  - Filtro por saída, peguei todas informações de saídas que continham, ao mesnos uma fotografia na pasta passada.
  - Filtro por saída, peguei todas informações de amostragens...
  - Filtro por saída, peguei todas informações de climas...
  - Filtro por saída e grupo, peguei todas informações de grupos...
4. Dados finais são compostos por dados extraídos do arquivo e do banco de dados
5. Salvei cada uma dessas 5 informações em uma aba separada de um mesmo arquivo excel

## {data-width=800; .tabset}

### Aba saidas
```{r}
a_saidas_2 %>% datatable()
```

### Aba amostragens
```{r}
a_amostragens_2 %>% datatable()
```

### Aba climas
```{r}
a_climas_2 %>% datatable()
```

### Aba avistagens
```{r}
a_avistagens_2 %>% datatable()
```

### Aba fotos
```{r}
a_fotos_2 %>% datatable()
```

# TCC 3 - Wesley

## {data-width=200}

### Memória da prosa

- 8+ avistados
- pegar banco e filtra:
- pegar abas IDs + avistagens
- retorna excel multi-abas
- retornar as fotos

### O que eu (Eric) fiz:
1. Peguei do nosso banco de dados, nas tabelas de identificações:
  - Contagens de do número identificações por saída, grupo e IDs
  - Ordenei regressivamente
  - Filtrei 8+, e criei uma lista de IDs com 8+ avistagens.
2. Dos indivíduos nesta lista, peguei informações do banco de dados aplicando diferentes filtros:
  - Filtro por saída, peguei todas informações de saídas que continham, ao mesnos um indivíduo do grupo dos 8+ avistado.
  - Filtro por saída, peguei todas informações de amostragens...
  - Filtro por saída e grupo, peguei todas informações de grupos...
  - Filtro por indivíduo, peguei todas informações de indivíduos...
  - Filtro por indivíduo, peguei todas informações de identificações...

3. Salvei cada uma dessas 5 informações em uma aba separada de um mesmo arquivo excel

## {data-width=800; .tabset}

### Aba saidas
```{r}
a_saidas_3 %>% datatable()
```

### Aba amostragens
```{r}
a_amostragens_3 %>% datatable()
```

### Aba avistagens
```{r}
a_avistagens_3 %>% datatable()
```

### Aba identificações
```{r}
a_identificacoes_3 %>% datatable()
```

### Aba indivíduos
```{r}
a_avistagens_3 %>% datatable()
```

