---
title: "Resumo de Mark"
author: "Projeto Boto-Cinza --- IPeC"
date: "`r Sys.Date()`"
output: 
  flexdashboard::flex_dashboard:
    orientation: column
    vertical_layout: fill
---

```{r setup}
library(flexdashboard)
library(tidyverse)
library(lubridate)
library(RMark)
library(DT)

# Parâmetros Globais
data_i <- lubridate::dmy("01/12/2022")
data_f <- lubridate::dmy("31/03/2025")
atualiza_bd <- FALSE
```

```{r caminhos}
# Caminhos
pasta_data <- file.path("//nas_ipec", "PBC-Pesquisa", "PROJETOS", "ANDAMENTO", "01_FOTOID")
pasta_outputs <- file.path(rprojroot::find_rstudio_root_file(), "03_results")
```

```{r dados, include=FALSE}
source("01_scripts/bd_banco.R")
source("01_scripts/mr_theta_global.R")
source("01_scripts/mr_prepara_dados_mr.R")
source("01_scripts/mr_prepara_dados_ch.R")
source("01_scripts/mr_roda_modelos_otis.R")
source("01_scripts/mr_analisa_modelos_otis.R")

# Carregar banco
bd <- bd_banco(pasta_outputs, atualiza_bd, pasta_data)
theta <- mr_theta_global(bd)
dados_mr <- mr_prepara_dados_mr(bd, data_i, data_f)
dados_ch <- mr_prepara_dados_ch(dados_mr)
lista_resultados_modelos <- mr_roda_modelos_otis(dados_ch)
resumo_modelos <- mr_analisa_modelos_otis(lista_resultados_modelos)
```

# Resumo de dados

Column {data-width=300}
-------------------------------------

### Dados do excel e arquivos de fotos
```{r}
dados_mr %>%
  ungroup() %>%
  select(ID, datahora, lng, lat, arquivo) %>%
  arrange(datahora) %>%
  mutate(lng = round(lng, 5),
         lat = round(lat, 5)) %>%
  datatable()
```

Column {data-width=200}
-------------------------------------

### Histórico de Captura
```{r}
dados_ch %>%
  datatable()
```

# Resumo dos Modelos
```{r resumo}
resumo_modelos %>%
  mutate(AICc = round(AICc, 2),
         DeltaAICc = round(DeltaAICc, 2),
         weight = round(weight, 2),
         c_hat = round(c_hat, 2),
         N = as.integer(N),
         N_se = round(N_se, 2),
         N_lcl = round(N_lcl, 2),
         N_ucl = round(N_ucl, 2)) %>%
datatable()
```

# Visualização
```{r analise_exploratoria}
# Gráfico de avistagens por período
dados_mr %>% 
  count(periodo) %>%
  ggplot(aes(x = as.numeric(periodo), y = n)) +
  geom_col() +
  labs(title = "Avistagens por Período", x = "Período", y = "Número de Indivíduos")
```

# Correção via Theta
```{r theta_correction}
resumo_corrigido <- 
  resumo_modelos %>%
  mutate(
    N_corr = N / theta$theta_geral,
    N_se_corr = N_se / theta$theta_geral,
    N_lcl_corr = N_corr - 1.96 * N_se_corr,
    N_ucl_corr = N_corr + 1.96 * N_se_corr
  ) %>%
  select(Modelo_Nome, DeltaAICc, c_hat, N, N_corr, N_lcl_corr, N_ucl_corr)

resumo_corrigido %>%
  datatable()
```

# NESSE TEM:
O processo atual implementa modelos de marcação-recaptura (Closed Population) para estimar o tamanho populacional (N) do boto-cinza, utilizando dados de avistagens entre 2022 e 2025. Foram ajustados quatro modelos (M0, Mt, Mc, Mtc) via pacote RMark, comparando desempenho via AICc e pesos de evidência. As estimativas de N são corrigidas por um theta global (θ = proporção média de indivíduos marcados nos grupos), ajustando para detectabilidade incompleta. O dashboard resume:

- Tabela interativa com rankings de modelos (ΔAICc, pesos).

- Gráfico de avistagens por período.

- Valores de N corrigidos com intervalos de confiança (95%).

- Resultados-chave incluem:

  - Modelo mais parcimonioso (menor AICc) identificado.

  - Estimativas de população variando entre [valor mínimo] e [valor máximo] após correção.
  
  - **ÍNDICE DE SUPERDISPERSÃO:  `r resumo_corrigido %>% filter(Modelo_Nome == "M0") %>% pull(c_hat)`**
  
  - **LIMITE SUPERIOR IC95%: `r resumo_corrigido %>% filter(Modelo_Nome == "M0") %>% pull(N_lcl_corr) %>% round(2)`**
  
  - **LIMITE INFERIROR IC95%: `r resumo_corrigido %>% filter(Modelo_Nome == "M0") %>% pull(N_ucl_corr) %>% round(2)`**

  - **ESTIMATIVA: `r resumo_corrigido %>% filter(Modelo_Nome == "M0") %>% pull(N_corr) %>% round(2)`**
  
  
# FUTUROS TESTES:
1. Validação de Pressupostos:

  - Testar fechamento populacional formalmente (e.g., Teste de Stanley e Richards no MARK).

  - Investigar heterogeneidade individual com modelos Heterogeneity (Mh) ou métodos de remoção (e.g., modelo Chao).

2. Sensibilidade e Robustez:

  - Simular cenários com taxas de marcação variáveis para avaliar impacto nas estimativas.

  - Testar correções alternativas para θ (e.g., θ variável por período ou grupo).

3. Expansão de Modelos:

  - Incluir covariáveis ambientais (e.g., esforço amostral, condições climáticas) nos parâmetros p e c.

  - Explorar modelos Open Population se houver evidências de dinâmica populacional aberta.

4. Diagnósticos Avançados:

  - Analisar resíduos de deviance para detectar overdispersion ou viés.

  - Comparar resultados com métodos não paramétricos (e.g., Jackknife).